臺灣高雄地方法院民事裁定
111年度聲字第147號
聲  請  人  周定雄  
相  對  人  元大商業銀行股份有限公司

法定代理人  李榮春  
上列當事人間聲請停止強制執行事件，本院裁定如下：
    主  文
聲請人為相對人供擔保新臺幣38萬元後，本院111年度司執字第8
3092號清償債務事件之強制執行程序關於聲請人之部分，於本院
111年度審訴字第942號債務人異議之訴事件（含其後改分之訴訟
事件）判決確定、和解或撤回起訴前，應暫予停止。
    理  由
一、聲請意旨略以：相對人執臺灣屏東地方法院民國94年11月9
    日核發之屏院惠民執辛字第94執18322號債權憑證（下稱系
    爭債權憑證）為執行名義，以聲請人、第三人翁許春燕及第
    三人周榮章為債務人，向本院聲請對聲請人所有如附表所示
    土地及建物（下稱系爭不動產）為強制執行，經本院以111
    年度司執字第83092號清償債務執行事件受理（下稱系爭執
    行事件），本院已查封系爭不動產在案。惟系爭債權憑證之
    執行名義為本院86年度重訴字第159號確定判決，執行內容
    為聲請人、翁許春燕、周榮章、第三人翁安田、翁豐津等10
    人應連帶給付保證責任高雄市第二信用合作社（下稱高雄二
    信）新臺幣（下同）1億7,619萬2,512元，及自85年10月18
    日起至清償日止，按年息10.5％計算之利息暨違約金（下稱
    系爭債權），高雄二信嗣將系爭債權轉讓予第三人「大眾商
    業銀行」，大眾商業銀行又與元大商業銀行合併為「元大商
    業銀行股份有限公司」即相對人，而由相對人取得系爭債權
    。然聲請人從未積欠高雄二信上開債務，亦未收受高雄二信
    給付之任何款項，上開債務應係聲請人於81年間任職於翁安
    田成立之天下機構公司時，遭人盜用聲請人之人事資料向高
    雄二信申辦貸款，高雄二信對聲請人之系爭債權並不存在，
    相對人自無受讓對聲請人之系爭債權可言，相對人應不得執
    表彰系爭債權之系爭債權憑證對聲請人所有財產為強制執行
    ，聲請人為此已向本院提起債務人異議之訴（案號：本院11
    1 年度審訴字第942號），然系爭執行事件查封之系爭不動
    產一旦執行，勢難回復原狀。為此，聲請人願供擔保，請准
    裁定於前揭債務人異議之訴判決確定前停止系爭執行事件之
    執行程序等語。
二、按有回復原狀之聲請，或提起再審或異議之訴，或對於和解
    為繼續審判之請求，或提起宣告調解無效之訴、撤銷調解之
    訴，或對於許可強制執行之裁定提起抗告時，法院因必要情
    形或依聲請定相當並確實之擔保，得為停止強制執行之裁定
    ，強制執行法第18條第2 項定有明文。是於當事人提起異議
    之訴，在該異議之訴確定前，法院如認有必要，得依職權命
    或不命供擔保，或依聲請定相當並確實之擔保，為停止強制
    執行之裁定。有無停止強制執行之必要，應斟酌該異議之訴
    在法律上是否顯無理由；如不停止執行，將來是否難於回復
    執行前之狀態；倘予停止執行，是否造成濫行訴訟以拖延執
    行，致債權人之權利無法迅速實現等情，以為判斷。倘該異
    議之訴實體上有無理由，尚待法院調查審認，則非於裁定停
    止強制執行時所應審究（最高法院105年度台抗字第879號裁
    定意旨參照）。復按法院依強制執行法第18條第2項規定，
    因必要情形或依聲請「定相當並確實之擔保」，為停止強制
    執行之裁定者，該擔保金額之多寡應如何認為相當，固屬法
    院職權裁量之範圍。惟此項擔保係備供強制執行債權人因停
    止執行所受損害之賠償，故法院定擔保金額時，自應斟酌該
    債權人因停止執行可能遭受之損害，以為衡量之標準，始符
    合該條項所稱「定相當並確實之擔保」之規定（最高法院10
    8年度台抗字第192號裁定意旨參照）。
三、經查：
  ㈠相對人以系爭債權憑證為執行名義，向本院聲請對聲請人所
    有系爭不動產為強制執行，經本院以系爭執行事件受理後，
    本院已查封系爭不動產，系爭不動產之執行程序目前尚未終
    結等情，業經本院調閱系爭執行事件卷宗審閱屬實。聲請人
    以系爭債權憑證之執行名義即系爭債權對聲請人不存在，相
    對人不得執系爭債權憑證對聲請人所有財產執行為由，對相
    對人提起債務人異議之訴，訴請撤銷系爭執行事件所為之強
    制執行程序，經本院以111 年度審訴字第942號債務人異議
    之訴事件受理在案等情，亦經本院調閱該案卷核閱屬實。本
    院審酌聲請人提起之債務人異議之訴，形式上尚無訴不合法
    、當事人不適格、法律上顯無理由之情形，是系爭執行事件
    如繼續進行，倘聲請人所提債務人異議之訴勝訴，日後確有
    難以回復執行前狀態之虞，而非無停止執行之必要，則聲請
    人聲請於該債務人異議之訴事件終結前，停止系爭執行事件
    中關於系爭不動產部分之執行程序，核與強制執行法第18條
    第2 項之要件相符，應予准許。
  ㈡相對人於系爭執行程序主張之本金為1億7,619萬2,512元，元
    ，有系爭執行事件卷宗內附民事強制執行聲請狀可憑，而系
    爭執行事件查封之系爭不動產價值總額依據課稅現值計算為
    168萬4,122元（計算式：公告房屋課稅現值122,300元＋土地
    課稅現值68,101元＋土地課稅現值62,036元＋土地課稅現值1,
    262,992元＋土地課稅現值68,526元＋土地課稅現值100,167元
    ＝1,684,122元），有聲請人111年度全國財產稅總歸戶財產
    查詢清單附卷可稽，是系爭不動產之價值總額尚低於相對人
    之執行債權額，可見相對人因停止執行所受之損害，應係其
    未能即時就系爭不動產取償之損失。茲審酌聲請人所提債務
    人異議之訴之訴訟標的金額已逾150萬元，屬得上訴第三審
    之事件，審酌各級法院辦案期限實施要點之規定，民事通常
    第一審審判案件之期限為1年4月、第二審為2年、第三審為1
    年，並衡以該案甫繫屬於本院一審，加計裁判送達、上訴、
    分案等期間，推估本案訴訟停止執行之合理期間應為4年6月
    ，是相對人延遲4年6月受償168萬4,122元，依法定遲延利息
    即週年利率5％計算其可能所受遲延利息損害約為37萬8,927
    元【計算式：1,684,122元×5％×4年6月＝378,927元（元以下
    四捨五入）】，依上揭說明，爰酌定本件供擔保金額為38萬
    元。
四、依強制執行法第18條第2 項，裁定如主文。
中    華    民    國   111   年    8     月    26    日
                  民事第三庭 法   官 林家伃
以上正本係照原本作成。　　　　　　　　　
如不服本裁定應於送達後10日內向本院提出抗告狀，並繳納裁判
費新台幣1,000元。
中　　華　　民　　國　　111 　年　　8 　　月　　26　　日
                             書記官  陳郁惠
附表：
土地標示        編 號 土地坐落     面積 權利範圍  縣 市 鄉鎮市區 段 小段 地號 平方公尺 12188分之24 1 高雄市 三民區 大港  3593 786.00 12188分之24 2 高雄市 三民區 大港  3601 716.11 12188分之24 3 高雄市 三民區 大港  3606 9444.00 12188分之24 4 高雄市 三民區 大港  3610 800.00 12188分之24 5 高雄市 三民區 大港  3618 998.00 12188分之24 

建物標示       編 號 建號 基地坐落 ---------- 門牌號碼 建築式樣主要建築材料及房屋層數 建物面積（平方公尺）  權利範圍     樓層面積 合    計 附屬建物主要建築材料及用途  1 高雄市三民區大港段10762 高雄市○○區○○段0000地號 ---------- 高雄市○○區○○○路000號5樓之2 11層樓壁式預鑄鋼筋混凝土造 五層：68.85 合計：68.85  全部